【裁判字號】    92,重訴,6
【裁判日期】    921127
【裁判案由】    毒品危害防制條例等
【裁判全文】
臺灣高雄地方法院刑事判決                            九十二年度重訴字第六號
    公  訴  人  臺灣高雄地方法院檢察署檢察官
    被      告  甲○○
右列被告因偽造文書案件，經檢察官提起公訴（九十一年度偵字第四三四六號），本
院適用簡式審判程序判決如左：
    主  文
甲○○共同偽造公印文，處有期徒刑參月，如易科罰金，以參佰元折算壹日。
扣案偽造之「戴登順」國民身分證壹張沒收。
    事  實
一、甲○○前曾於民國八十一年間因違反肅清煙毒條例等案件，經本院判處有期徒刑
    二年三月確定，並於八十三年二月七日假釋出獄，其假釋期間應至八十三年十月
    四月屆滿；嗣又於八十三年間因違反麻醉藥品管理條例案件，經臺灣高等法院高
    雄分院判處有期徒刑八年四月確定；再於八十四年間因違反肅清煙毒條例及貪污
    治罪條例案件，經本院判處有期徒刑四年二月，再經臺灣高等法院高雄分院及最
    高法院駁回上訴確定，其前開四罪經定其應執行之刑為有期徒刑十二年，並撤銷
    上揭假釋之宣告，自八十四年十二月二十六日執行，刑期應至九十六年三月十六
    日執行完畢（未構成累犯），並於九十年三月十三日假釋出獄。詎仍不知悔改，
    竟因違反毒品危害防制條例案件經臺灣高雄地方法院檢察署通緝中，為免遭警查
    緝，乃於九十一年二月中旬某日，與不詳姓名年籍綽號「阿國」之成年男子共同
    基於偽造公印文及偽造國民身分證之犯意聯絡，由甲○○交付其所有之照片予綽
    號「阿國」之成年男子，委由綽號「阿國」之成年男子偽造國民身分證一張，綽
    號「阿國」之成年男子旋即於不詳地點偽造具有「內政部印」公印文及貼有甲○
    ○照片之「戴登順」國民身分證一張，並於偽造之「戴登順」國民身分證上偽造
    「台北市政府」公印文之鋼印，完成後再由綽號「阿國」之成年男子交予甲○○
    ，足以生損害於戴登順及戶政機關對國民身分證管理事務之正確性。嗣於九十一
    年二月二十五日晚間十時許，為警在高雄市○○區○○街九巷十一號八樓之八甲
    ○○租處查獲，並在甲○○之皮包內扣得偽造之「戴登順」國民身分證一張。
二、案經高雄市政府警察局前鎮分局移送臺灣高雄地方法院檢察署檢察官偵查起訴。
    理  由
一、右揭事實，迭據被告甲○○於警訊、偵查中及本院審理時坦承不諱，並有偽造之
    「戴登順」國民身分證一張扣案可稽，而扣案之「戴登順」國民身分證經送請法
    務部調查局鑑定結果，認送鑑戴登順之國民身分證原本一枚，其上印刷特徵、螢
    光暗記、梅花透光暗記、鋼印之特徵與法務部調查局檔存之樣張均不同，研判係
    偽造，有該局九十二年四月十一日調科貳字第○九二○○一○○六六○號鑑定通
    知書一份附卷可憑（見本院卷第九十二頁），是被告自白核與事實相符，應堪採
    信，本件事證明確，被告犯行洵堪認定。
二、按關於品行、能力、服務或其他相類之證書、介紹書，係指除例示性規定以外，
    所有公私機關所發給有關品行、能力、服務或其他相類之證書、介紹書而言，屬
    概括性規定，而國民身分證為證明有關身分之證明文件，是核被告甲○○提供其
    所有之照片予綽號「阿國」之成年男子，委由綽號「阿國」之成年男子偽造具有
    「內政部印」公印文及貼有被告照片之「戴登順」國民身分證一張，並於其上加
    蓋「台北市政府」公印文之鋼印之所為，係犯刑法第二百十八條第一項之偽造公
    印文罪及第二百十二條之偽造國民身分證罪。被告與不詳姓名年籍綽號「阿國」
    之成年男子間，就上開偽造國民身分證及偽造公印文之犯行間，有犯意之聯絡及
    行為之分擔，均為共同正犯。又被告所犯上開偽造公印文及偽造國民身分證罪間
    ，有方法與結果之牽連關係，應依刑法第五十五條之規定，從一重之偽造公印文
    罪處斷（司法院大法官會議議決釋字第八十二號解釋意旨參照）。另公訴人雖未
    就被告所犯偽造公印文犯行部分提起公訴，然前開部分因與本件起訴部分，有裁
    判上一罪關係，為起訴效力所及，本院自應併予審理，附此敘明。爰審酌被告因
    通緝為免遭警查緝而偽造「戴登順」之國民身分證，損及戴登順及戶政機關對於
    國民身分證管理之正確性，所生危害均屬不輕，惟念其犯後坦承犯行，尚知悔悟
    ，態度良好等一切情狀，量處如主文所示之刑，並諭知易科罰金知折算標準，以
    資懲儆。又扣案偽造之「戴登順」國民身分證一張，為被告所有，業經被告供承
    在卷，且係犯罪所得之物，爰依刑法第三十八條第一項第三款之規定宣告沒收。
    至偽造國民身分證上所有之「內政部印」公印文及所蓋偽造「台北市政府」之公
    印文各一枚，係屬偽造身分證之一部分，已因該身分證之沒收而包括在內，自毋
    庸再予宣告沒收，併此敘明。
據上論斷，應依刑事訴訟法第二百九十九條第一項前段、第二百七十三條之一第一項
，刑法第二十八條、第二百十二條、第二百十八條第一項、第五十五條、第四十一條
第一項前段、第三十八條第一項第三款，罰金罰鍰提高標準條例第一條前段、第二條
，判決如主文。
本案經檢察官乙○○到庭執行職務。
中      華      民      國    九十二    年     十一     月    二十七    日
                                    臺灣高雄地方法院刑事第三庭
                                        法  官    陳玉聰
右正本證明與原本無異。
如不服本判決，應於判決送達後十日內，向本院提出上訴狀。
                                        書記官    鄭淑臻
中    華    民    國      九十二    年     十一     月      二十七      日
附錄本判決論罪科刑法條全文：
刑法第二百十二條
偽造、變造護照、旅券、免許證、特許證及關於品行、能力服務或其他相類之證書、
介紹書，足以生損害於公眾或他人者，處一年以下有期徒刑、拘役或三百元以下罰金
。
刑法第二百十八條第一項
偽造公印或公印文者，處五年以下有期徒刑。


司法院資訊處製作；財團法人民間司法改革基金會備份。
